臺灣臺中地方法院刑事判決　　　　　　　　　　　　九十二年度易字第二二六九號
　　公　訴　人　臺灣臺中地方法院檢察署檢察官
　　被　　　告　壬○○
　　指定辯護人　本院公設辯護人　巳○○
右列被告因加重竊盜等案件，經檢察官提起公訴（九十二年度偵字第一六一二九號）
，及移
三一四號），本院判決如左：
    主  文
壬○○意圖為自己不法之所有，結夥三人以上攜帶兇器，以強暴至使不能抗拒，而取
他人之物，累犯，處有期徒刑拾參年。扣案之螺絲起子壹支、鑰匙參支及開山刀壹支
均沒收。
    事  實
一、壬○○前於民國八十八年間，因搶奪案，經本院判處有期徒刑一年確定，甫於九
    十一年十二月二十三日執行完畢，仍不知悔改，竟基於意圖為自己不法所有之概
    括犯意，先後於附表所示之時間、地點，徒手以其所有自備鑰匙或以其所有客觀
    上足以對人之生命身體安全造成危險性，並可供作兇器使用之螺絲起子一支，以
    如附表所示之犯罪手法，竊取如附表所示之物。又壬○○與庚○○、己○○共同
    基於意圖為自己不法所有之強盜犯意，三人於九十二年七月四日凌晨三時前某時
    ，於某不詳地點，共謀共同結夥強盜財物，並推由壬○○負責竊車，己○○負責
    刀械，庚○○負責開車，嗣壬○○乃竊取附表編號一之車牌號碼ＱＶ─四五七八
    號自小客車作為交通工具，三人即於九十二年七月四日上午八時許，由庚○○駕
    駛壬○○竊來之上開ＱＶ─四五七八號自小客車，壬○○、己○○分坐於駕駛座
    右側及後座，由壬○○持己○○所有客觀上足以對人之生命身體安全造成危險性
    ，並可供作兇器使用之開山刀一把，在臺中市區尋找作案目標，同日上午十時許
    ，途經臺中市○○區○○路二段四０六號前，見丑○○獨自從臺中三信商業銀行
    出來，壬○○即以右手持前揭開山刀下車，向丑○○表示「小姐這是搶劫」，並
    以左手強取丑○○所有之皮包一個【（內置有現金新臺幣（下同）四千元、鑰匙
    一串、摩托羅拉Ｖ八０八八型銀色手機乙支、身分證、駕照、健保卡、汽車駕照
    各一張、油票、提款卡二張（其中一張係丑○○之配偶廖椿裕所有，由丑○○使
    用保管；另一張為丑○○所有）、信用卡五張、存摺二本（係丑○○之配偶廖椿
    裕所有，由丑○○使用保管）、印章六個（其中一個為丑○○，餘為廖椿裕、廖
    椿煜等人所有，由丑○○使用保管）】，惟丑○○緊拉皮包不放，壬○○竟基於
    普通傷害之犯意，以開山刀砍丑○○右手掌，欲強取丑○○之皮包，致丑○○受
    有右手掌外傷、尺神經斷裂、尺動脈斷裂、其右無名指、右小指屈肌腱斷裂、其
    傷口約十公分長等傷害，然丑○○受傷後，仍以其左手按住受傷之右手，並以右
    手緊拉其皮包不放，壬○○乃一面強行拉扯丑○○之皮包，一面坐進前開自小客
    車右前座內，庚○○見狀立即加速前進，致丑○○被該自小客車拖行約八至十公
    尺，丑○○因而不能抗拒始放手，壬○○三人遂以前開強暴之方式，強取上開皮
    包，駕車離去，嗣渠等將車開至臺中市○○○路○段巷子內丟棄，並一同前去飲
    食，再由壬○○分給庚○○一千元，餘款及手機由壬○○取得，其他物品則棄置
    路旁。後經丑○○報警，為警循線於九十二年七月三十一日晚上六時三十分許，
    先在臺中市○○路三十之一之七號查獲己○○；再於同年八月一日凌晨五時許，
    在臺中市○○○街四六號查獲庚○○；壬○○則於九十二年八月十三凌晨五時許
    ，駕駛所竊得附表編號三之自小客車，行經臺中縣大里市立新國小旁空地時，為
    警發覺形跡有異，上前盤查，而查獲。
二、案經臺中縣警察局霧峰分局報請臺灣臺中地方法院檢察署檢察官偵查起訴及丑○○訴請臺中市警察局第四分局報請臺灣臺中地方法院檢察署檢察官聲請移送併案
    審理。
    理  由
一、訊據被告壬○○對於其有於附表所示之時間、地點，以附表所示之犯罪手法，連
    續為附表所示之竊盜犯行，均坦承不諱，核與被害人卯○○、戊○○、丁○○、
    癸○○、甲○○、辛○○、辰○○、子○○、寅○○、丙○○於警詢中指述之失
    竊情節相符，復有如附表所示之相關證物在卷為證，被告自白與事實相符，足堪
    採信。
二、訊據被告固承認其有於右揭時、地，強取告訴人丑○○皮包，並致告訴人受傷之
    事實，惟矢口否認有何結夥三人強盜之犯行，辯稱：持刀強盜行為是伊臨時起意
    ，己○○、庚○○並不知情，且伊當時並非故意要砍傷丑○○，是拉扯皮包時，
    不小心傷到丑○○云云。經查：
  (一)被告持刀強盜告訴人財物，並砍傷告訴人等情，業據告訴人指訴綦詳，核與證人
    即目擊強盜案之乙○○於警、偵訊時證述之情節相符，並有刑事警察局鑑驗書、
    照片、現場圖、贓物保管領據、中山醫學大學附設醫院診斷證明書、九十二年十
    二月十七日中山醫九二川玉法字第九二一五九○函附卷可稽（見九十二年度偵字
    第一五四五八號偵卷第四一、七一頁背面、本院卷第一三七頁）及作案用之開山
    刀一把扣案為證。被告雖辯稱：伊並非故意要砍傷丑○○云云，惟查：當時丑○○受有右手掌外傷、尺神經斷裂、尺動脈斷裂、其右無名指、右小指屈肌腱斷裂
    、其傷口約十公分長等傷害，足見其傷勢甚為嚴重，不可能是被告與丑○○拉扯
    時不小心碰傷所造成，相反地，必是被告故意用力揮刀，始有可能造成上開嚴重
    傷害無疑。被告上開所辯，尚不足採。復參以被告為一健壯成年男子，手持刀身
    三十五公分長之利刃，突然對告訴人表示搶劫之意，已足令告訴人恐懼，不能抗
    拒，縱令告訴人猶與被告拉扯，惟依二人體力之差距，無須以利刃砍傷被害人，
    被告仍可輕易達其強取財物之目的，惟被告竟仍以利刃傷人，益徵被告有傷害之
    故意甚明。是被告上開非故意傷害之辯詞，實不足採信。
  (二)被告與己○○、庚○○係共商後才共同強盜乙節，業據被告於警詢中供述：「（
    問：你們三人行搶是誰提議？）是我們三人共商後才行搶，並由我偷竊交通工具
    ，己○○是負責買刀，庚○○負責開車」等語明確（見九十二年度偵字第一五四
    五八號偵卷第六三頁背面），核與己○○於警詢中陳述：「（問：是誰提議行搶
    不特定人？）是壬○○提議」等語（同上揭偵卷第十五頁）、庚○○於警詢中供
    陳：「（問：你們犯強盜案是何人提議的？）是壬○○提議的」等語相符（同上
    揭偵卷第十七頁）。再參諸被告嗣果於九十二年七月四日凌晨三時許，竊取車牌
    號碼ＱＶ─四五七八號自小客車，旋於同日上午十時許，即由庚○○駕駛該車，
    被告持刀坐右前座，己○○坐後座，共同於前開地點強盜丑○○之皮包，且事後
    庚○○亦分得一千元及前開竊盜與強盜犯行時間緊接等情，足認被告前開警詢自
    白與事實相符，足堪採信。
  (三)復查，案發時，告訴人與被告發生拉扯，被告邊拉扯皮包，邊坐入車內，而告訴
    人雙手猶卡在車內時，庚○○即駕駛該車拖行告訴人前進數公尺遠乙節，業據告
    訴人於本院審理中到庭具結證述：「（問：當妳的皮包被被告搶走時，被告有無
    將妳拖住？）我雖然有受傷，但還是強拉住我的皮包，然後對方拿到我的皮包，
    就要回他的車上去，然後我整個人與皮包被拖行約八至十公尺」、「（問：搶你
    皮包的人，還沒有上車之前，搶匪坐的車子有無緩慢前行？）搶匪還沒有搶之前
    ，他們的車子停下來時，有在閃黃燈，所以我以為他們要停車。搶匪搶到手，一
    上車，車子就開走。我忘記他們快速開走，還是慢慢開走，只記得他們要關車門
    關不起來，因我的手卡在裡面」、「因我的皮包證件很多，我緊抓不放，搶匪就
    拉著我的皮包坐上車的右前座，然後要把門關上，結果我的皮包及雙手都被拉到
    車子裡面去，因我右手拉著皮包，左手按著被砍的右手傷口，所以二隻手連同皮
    包都被拉進車子裡面，拖行了約一間房子的面寬，因我受不了，所以我就放手，
    我就整個人趴在地上」等語綦詳（見本院卷第九五、九六、九九頁），核與證人
    乙○○於偵查中證述：「那個歹徒已經回到車裡面，車門還是打開的，被害人跟
    歹徒還在拉扯皮包，被害人還被拖行時，那部車就已經加速了，後來是被害人放
    手，歹徒才揚長而去」等語一致（見同上揭偵卷第九一頁背面），承上，庚○○
    既為該車之駕駛，對於告訴人遭拖行乙情，自難諉為不知，若謂其無共犯之情，
    何以於告訴人仍在拉扯皮包而遭拖行之際，逕自加速前進？嗣三人將車棄置巷內
    後，為何又共同從容前去飲食，庚○○並分得一千元之強盜所得？益證渠等三人
    就強盜犯行，有犯意聯絡與行為分擔無疑。故庚○○於本院審理中，雖又改稱：
    該一千元是伊請己○○代向壬○○借的云云，乃係卸責之詞，不足採信。
  (四)又參諸被告於案發時之供述較少權衡利害得失或受他人干預，依經驗法則而言，
    較之事後翻異之詞為可信，此即所謂案重初供，故除可證明其事後更異之詞與事
    實相符或其初供確係虛偽外，自不得任意捨棄初供而不採，何況結夥強盜乃屬重
    大刑罰之罪，為一般人所明知，被告與己○○、庚○○苟無結夥強盜之情，飾詞
    掩罪惟恐不及，當無故於警詢中自承共商後行搶之理。再者，己○○、庚○○茍
    無共犯關係，被告持刀強盜，既屬重罪行為，則依常情，被告必然害怕他人知悉
    其犯罪行為，當無於犯案時故意邀約無共犯關係之己○○、庚○○前往，以自曝
    犯行，其理灼然。且被告與己○○、庚○○均屬成年人，受過國民教育，對於「
    提議」之意義，當能知曉，茍三人事先並無行搶之計劃，衡情自會對警員前開詢
    問，立即反駁，當無答覆三人共商或壬○○提議之可能。再者，被告嗣雖改稱：
    因不滿己○○、庚○○向警員供出伊涉案，始故意謊稱己○○、庚○○共犯云云
    ，惟如前所述，一人強盜或三人結夥強盜，法定最低刑高達二年之差距，且三人
    共犯強盜之情節顯較一人單獨強盜之情節為重，被告當知悉三人共犯強盜於量刑
    上必然較不利，且被告犯案時會與己○○、庚○○共同前往，表示三人間定有相
    當之交情，衡諸常情，尚難認被告會僅因己○○、庚○○供出其涉案，即故意謊
    稱己○○、庚○○共犯，以入己○○、庚○○於罪，亦令自己陷於不利之境。職
    是，被告與己○○、庚○○嗣雖均翻異前詞，改稱：是被告個人行為云云，顯係
    事後卸責之詞，委不足取。
  (五)雖被告辯稱：己○○、庚○○並不知情云云，惟作案用之開山刀經檢察官勘驗結
    果：刀柄為咖啡色木質，寬三公分，長十三公分，刀刃為銀色金屬材質，寬四點
    三公分至六點五公分，長三十五公分（由刀柄連接處至刀尖），刀鞘為黑色皮套
    ，此有勘驗筆錄為憑（見上揭偵卷第一○六頁背面），準此，該開山刀體積非小
    ，被告攜帶該開山刀上車，己○○、庚○○焉有可能不知情？茍渠等不知被告欲
    攜刀為強盜行為，為何未質疑被告帶刀之行為？況被告作案所用之開山刀為己○○所有乙節，為被告、己○○、庚○○三人自承在卷，又據被告供承：該開山刀
    係向己○○所借屬實，依此，己○○焉有可能對被告持刀強盜乙事不知情？雖己○○辯稱：伊未借開山刀予被告，是被告竊取該開山刀云云，惟如前所述，該開
    山刀非細小之物，被告若竊取而攜帶該開山刀上車，己○○不可能會沒發現，復
    與被告及庚○○於警詢中所述不符，足見己○○所辯不實，更足認己○○上開辯
    詞，乃心虛徒卸刑責之詞。
  (六)綜合上述，本件事證明確，被告有與己○○、庚○○共犯強盜之犯行堪以認定。
三、按刑法第三百二十一條第一項第三款加重竊盜罪所謂之「兇器」，其種類並無限
    制，凡客觀上足對人之生命、身體、安全構成威脅，具有危險性之兇器均屬之，
    且祇須行竊時攜帶此種具有危險性之兇器為已足，並不以攜帶之初有行兇之意圖
    為必要（最高法院七十九年臺上字第五二五三號判例意旨參照）。又刑法第三百
    二十八條第一項所稱之「強暴」，指對人之身體，且足以抑制他人抵抗程度之有
    形力之行使；亦即直接或間接對於人之身體施以暴力，壓制被害人之抗拒。另按
    是否「不能抗拒」，除應考量行為人所實施之不法手段是否足以抑制通常人之抗
    拒，使之喪失自由意思外，並應就被害人之年齡、性別、性格、體能及當時所處
    環境等因素，加以客觀之考察，以為判別標準（最高法院八十八年度臺上字第二
    一三二號判決參照）。再行為人參與構成要件行為之實施，並不以參與構成犯罪
    事實之全部或始終參與為必要，即使僅參與構成犯罪事實之一部分，或僅參與某
    一階段之行為，亦足以成立共同正犯；故共同實施犯罪行為之人，在合同意思範
    圍以內，各自分擔犯罪行為之一部，相互利用他人之行為，以達其犯罪之目的者
    ，即應對於全部所發生之結果，共同負責（最高法院二十八年度上字第三一一０
    號判例參照）。復按刑法第三百二十一條第一項第四款所稱結夥三人，係以結夥
    犯全體具有責任能力及有犯意之人為構成要件，又查強盜罪強取財物之內容，當
    然含有使人行無義務之事，或妨害人行使權利等妨害自由之性質，自無另行成立
    妨害自由罪名之餘地（最高法院三十二年上字第一七三八號判例參照）；另查犯
    強盜罪，於實施強暴行為之過程中，如別無傷害之故意，僅因拉扯致被害人受有
    傷害，乃施強暴之當然結果，固不另論傷害罪；然因強盜罪非以傷害人之身體為
    當然之手段，若具有傷害犯意且發生傷害之結果，自應另負傷害罪責，如經合法
    告訴且與強盜罪有方法結果之牽連關係，即應依刑法第五十五條之規定處斷（最
    高法院二十年度上字第一七七六號判例、九十一年度臺上字第一四四一號判決參
    照）。
四、本件被告於附表編號三行竊時所持有之螺絲起子及強盜時所持有之開山刀，客觀
    上均足對人之生命、身體、安全構成威脅，屬具有危險性之兇器無訛。又被告持
    刀對告訴人稱：搶劫，並動手強取告訴人之皮包，並於砍傷告訴人後，猶駕車拖
    行告訴人等情，堪認係前開所稱之「強暴」行為。且被告持前開開山刀對被害人
    施強暴，依當時客觀環境觀察，自足以壓抑前開告訴人之意思自由，而達不能抗
    拒之程度。再被告與共犯己○○、庚○○於行為時均已滿二十歲以上，有其等年
    籍資料在卷可憑，則被告與共犯己○○、庚○○於行為時均有責任能力，且三人
    均有犯意並共同實施強盜行為，業如前述，則被告前開所為亦該當於刑法第三百
    二十一條第一項第四款之結夥三人以上之加重條件。
五、核被告所為，持刀強盜部分，係犯刑法第三百三十條第一項之結夥三人以上攜帶
    兇器之加重強盜罪（即犯強盜罪而有刑法第三百二十一條第一項第三、四款之情
    形）；砍傷告訴人部分，係犯第二百七十七條第一項傷害罪；附表編號一、編號
    二、編號四至編號九竊盜部分，係犯刑法第三百二十第一項普通竊盜罪及附表編
    號三竊盜部分，係犯刑法第三百二十一條第一項第三款之加重竊盜罪。查被告與
    己○○、庚○○就前開加重強盜罪、附表編號一之竊盜罪二罪間，有犯意聯絡及
    行為分擔，應論以共同正犯。被告先後多次如附表所示之加重竊盜及竊盜犯行，
    時間緊接，所犯犯罪構成要件相同，顯係基於概括犯意反覆為之，為連續犯，應
    論以加重竊盜一罪，並加重其刑。又被告所犯前開加重強盜、竊盜及普通傷害間
    ，有方法、結果之牽連關係，屬牽連犯，依刑法第五十五條之規定，應從情節較
    重之結夥三人以上攜帶兇器之加重強盜罪處斷。再被告前於八十八年間，因搶奪
    案，經本院判處有期徒刑一年確定，甫於九十一年十二月二十三日執行完畢，其
    於有期徒刑執行完畢後，五年以內再犯本件有期徒刑以上之罪，為累犯，應依刑
    法第四十七條規定加重其刑。至公訴人雖僅起訴附表編號三之犯行，未論及其餘
    犯行，惟被告其餘犯行因與起訴成罪部分，具有裁判上一罪之關係，且業據檢察
    官聲請併案，應為起訴效力所及，本院自得併予審究。爰審酌被告年輕力壯，卻
    不思以正當手段謀取財富之犯罪動機、目的，共同持兇器強盜，危害人身安全，
    嚴重影響社會秩序、被害人所受之損害，所強盜之財物價值，與坦承部分犯行之
    犯後態度及業經檢察於本院審理中具體求刑十三年等一切情狀，量處如主文所示
    之刑，以資懲儆。
六、至扣案之螺絲起子一支及鑰匙三支，係被告所有，供被告犯加重竊盜及竊盜犯罪
    所用之物；扣案開山刀一支，為共犯己○○所有，供被告與己○○、庚○○共犯
    加重強盜犯罪之用，爰依刑法第三十八條第一項第二款之規定宣告沒收。末查刑
    法關於沒收之規定，除違禁物必須沒收外，其餘均採得科主義，是法院對於供犯
    罪所用之物，沒收與否，本可自由裁量；如對得沒收之物未予沒收，尚不能認係
    違背法令（最高法院十九年上字第一六五一號、二十五年上字第一八九二號判例
    參照）。則被告所有，其餘供竊盜犯罪所用之鑰匙，尚無證據足資證明尚存在，
    且非屬違禁物，依前開說明，爰不另宣告沒收。
七、又告訴人雖指訴：被告砍傷伊之犯行，應論以刑法上之重傷罪云云，惟查，刑法
    上所稱重傷者，係指：(1)毀敗一目或二目之視能、(2)毀敗一耳或二耳之聽能、(3)
    毀敗語能、味能或嗅能、(4)毀敗一肢以上之機能、(5)毀敗生殖之機能、(6)其他於
    身體或健康，有重大不治或難治之傷害，刑法第十條第四項定有明文。其中(1)至
    (5)所謂「毀敗」，係指人體器官生理機能受侵害之結果，程度上達於完全喪失功
    能且永無回復之可能性而言，如經相當之診治而能回復原狀，或雖不能回復原狀
    而僅減衰其機能者，則與「毀敗」之要件不合。而(6)所指其他重大不治或難治之
    傷害，係指除去上開(1)至(5)之傷害外，該傷對於人之身體或健康有重大影響，且
    終身無治癒之可能性或難以治癒之情形。本件告訴人雖受有右手掌外傷、尺神經
    斷裂、尺動脈斷裂、其右無名指、右小指屈肌腱斷裂、其傷口約十公分長等傷害
    ，然依上開說明，告訴人所受之傷勢尚未達毀敗一肢以上之機能，故被告之行為
    仍僅構成普通傷害罪，附此敘明。
據上論斷，應依刑事訴訟法第二百九十九條第一項前段，刑法第二十八條、第五十六
條、第三百三十條第一項、第二百七十七條第一項、第三百二十一條第一項第三款、
第五十五條、第四十七條、第三十八條第一項第二款，罰金罰鍰提高標準條例第一條
前段，判決如主文。
中      華      民      國     九十三    年     三      月     三      日
                               臺灣臺中地方法院刑事第十一庭
                                   審判長法  官  蔡  名  曜
                                         法  官  黃  渙  文
                                         法  官  蔡  美  華
右正本證明與原本無異。
如不服本判決，應於判決送達後十日內向本院提出上訴狀，上訴於臺灣高等法院臺中
分院( 須附繕本 )。
                                          書記官
中      華      民      國     九十三    年      三      月     三      日
 附表
┌──┬────────┬───────┬───┬─────────┬──
│編號│時間            │地點          │被害人│犯案經過          │竊得
├──┼────────┼───────┼───┼─────────┼──
│一  │九十二年七月四日│臺中市○○路二│劉澂融│以自備鑰匙發動被害│車牌
│    │凌晨三時許      │段二○一號前  │（交由│人汽車之電門，啟動│七八
│    │                │              │其前夫│後，駕駛該車離去  │
│    │                │              │戊○○│                  │
│    │                │              │使用，│                  │
│    │                │              │後因積│                  │
│    │                │              │欠修理│                  │
│    │                │              │費而暫│                  │
│    │                │              │由蔡昌│                  │
│    │                │              │和使用│                  │
│    │                ││）    │                  │
├──┼────────┼───────┼───┼─────────┼──
│二  │九十二年七月三十│臺中市北屯區大│丁○○│以自備鑰匙發動被害│車牌
│    │日上午八時許    │連路與柳楊西街│      │人汽車之電門，啟動│五三
│    │                │口            │      │後，駕駛該車離去（│
│    │                │              │      │內有行車執照、公事│
│    │                │              │      │包、ＣＤ片）      │
├──┼────────┼───────┼───┼─────────┼──
│三  │九十二年八月十三│臺中市北屯區柳│盧麗月│以自備之螺絲起子打│車牌
│    │日凌晨三時      │楊西街與昌平路│（交由│開被害人之汽車電門│一五
│    │                │口            │其夫陳│，啟動後，駕駛該車│
│    │                │              │春海使│去                │
│    │                │              │用）  │                  │
├──┼────────┼───────┼───┼─────────┼──
│四  │九十二年八月二十│臺中縣豐原市育│甲○○│見被害人之汽車在發│車牌
│    │日晚間七時許    │才街一三巷一弄│      │動待駛狀態，即趁隙│二七
│    │                │三號前        │      │駕駛該車離去      │
│    │                │              │      │                  │
│    │                │              │      │                  │
│    │                │              │      │                  │
│    │                │              │      │                  │
│    │                │              │      │                  │
│    │                │              │      │                  │
├──┼────────┼───────┼───┼─────────┼──
│五  │九十二年八月二十│臺中市北區大雅│陳沈熟│以自備之鑰匙發動被│車牌
│    │一日凌晨五時許  │路三七六號地下│（交由│害人汽車之電門，啟│五六
│    │                │室            │辛○○│動後，駕駛該車離去│車內
│    │                │    │使用）│                  │供己
│    │                │              │      │                  │分證
│    │                │              │      │                  │駕照
├──┼────────┼───────┼───┼─────────┼──
│六  │九十二年八月二十│臺中市北區大雅│辰○○│以自備之鑰匙開啟被│新台
│    │一日凌晨六時許  │路三七六號地下│      │害人所有之車牌號碼│
│    │                │室            │      │ＦＤ─九八六九號自│
│    │                │              │      │小客車之車門，竊取│
│    │                │              │      │置放於內之財物    │
├──┼────────┼───────┼───┼─────────┼──
│七  │九十二年九月十九│臺中市北區南京│子○○│以自備之鑰匙發動被│車牌
│    │日凌晨二時許    │東路國強街一三│      │害人汽車之電門，啟│二七
│    │                │二巷口        │      │動後，駕駛該車離去│
│    │                │              │      │                  │
│    │                │              │      │                  │
├──┼────────┼───────┼───┼─────────┼──
│八  │九十二年十一月六│臺中市北區陜西│寅○○│以自備之鑰匙發動被│車牌
│    │日下午二時十五分│東五街四七巷口│      │害人汽車之電門，啟│四七
│    │許              │              │      │動後駕駛該車離去  │
│    │                │              │      │                  │
│    │                │              │      │                  │
│    │                │              │      │                  │
├──┼────────┼───────┼───┼─────────┼──
│九  │九十二年十一月十│臺中市西屯區西│丙○○│以自備之鑰匙開啟被│回數
│    │六日凌晨二時四十│安街二七七巷六│      │害人所有之車牌號碼│一支
│    │分許            │弄七之九號前  │      │七Ｒ─四六二二號自│、汽
│    │                │              │      │小客車之後車門，竊│
│    │                │        │      │取置放於內之財物  │
└──┴────────┴───────┴───┴─────────┴──
附錄論罪法條：
中華民國刑法第三百二十條
 (普通竊盜罪)
意圖為自己或第三人不法之所有，而竊取他人之動產者，為竊盜罪，處五年以下有期
徒刑、拘役或五百元以下罰金。
刑法第三百二十一條
犯竊盜罪而有左列情形之一者，處六月以上五年以下有期徒刑。
第一款：於夜間侵入住宅或有人居住之建築物、船艦，或隱匿其內而犯之者。
第二款：毀越門扇、牆垣或其他安全設備而犯之者。
第三款：攜帶兇器而犯之者。
第四款：結夥三人以上而犯之者。
第五款：乘火災、水災或其他災害之際而犯之者。
第六款：在車站或埠頭而犯之者。
前項之未遂犯罰之。
中華民國刑法第三百三十條
犯強盜罪而有第三百二十一條第一項各款情形之一者，處七年以上有期徒刑。
